【裁判字號】    95,交訴,14
【裁判日期】    950627
【裁判案由】    公共危險等
【裁判全文】
臺灣基隆地方法院刑事判決              95年度交訴字第14號
公  訴  人  臺灣基隆地方法院檢察署檢察官
被      告  乙○○
上列被告因公共危險等案件，經檢察官提起公訴（94年度偵字第
4503號），被告就被訴事實為有罪之陳述，本院合議庭裁定由受
命法官獨任進行簡式審判程序審理，判決如下：
    主  文
乙○○服用酒類，不能安全駕駛動力交通工具而駕駛，處拘役伍
拾玖日，如易科罰金，以佰元折算壹日。又駕駛動力交通工具
肇事，致人受傷而逃逸，處有期徒刑柒月。肇事逃逸部分，緩刑
年。
    事  實
一、乙○○前因公共危險案件案件，經本院於民國91年3月7日以
    91年度基交簡字第121號判處拘役40日，如易科罰金以300元
    折算1日，緩刑2年確定。詎其猶不知悔改，於94年10月6 日
    下午某時許，在基隆市武崙國中新校舍之工地飲用維士比酒
    類2 瓶，已達不能安全駕駛動力交通工具之程度後，竟仍於
    同日晚間10時許，駕駛車牌號碼9428—KL號自用小客車，沿
    復興路往西定路（由北往南）方向行駛，欲返回其位於基隆
    市○○路212巷21弄133號居處，於同日晚間10時15分許，行
    經復興路及復興路212巷交岔路口，欲左轉進入復興路212巷
    時，應注意左轉彎時應行至交岔路口中心處左轉，並不得占
    用來車道搶先左轉，且依當時情形亦無不能注意之情事，竟
    因酒精影響其正常駕駛之判斷而疏未注意，貿然搶先左轉而
    違規跨越復興路上之分向限制線，駛入對向車道內，致不慎
    撞及由甲○○所騎駛搭載其子劉泳軒（88年2月4日生）、沿
    復興路往文化路（由南往北）方向同駛至前開交岔路口之車
    牌號碼LOZ—070號輕型機車，造成甲○○、劉泳軒人車倒地
    ，甲○○因而受有踝挫傷、劉泳軒受有鼻挫傷等傷害（乙○
    ○所涉過失傷害罪嫌，業經甲○○撤回告訴，由本院合議庭
    另為不受理判決）。詎乙○○明知駕駛汽車肇事，導致甲○
    ○、劉泳軒倒地受傷，不僅未協助渠等就醫或報警，復未留
    在現場等候警方處理，竟搖下車窗對甲○○斥責後，便基於
    肇事逃逸之犯意，駕車逃離現場。嗣經路人報警後，到場處
    理之警員依據報案民眾所提供車牌號碼追查，始查知上情。
二、案經甲○○告訴及基隆市警察局第四分局報請臺灣基隆地方
    法院檢察署檢察官偵查起訴。
    理  由
一、上揭犯罪事實，業據被告乙○○於本院審理時坦承不諱，核
    與證人即被害人甲○○於警詢中陳述、證人即目擊被告肇事
    後逃逸之陳正平於偵查中證述之情節相符，並有基隆市○○
    ○道路交通事故現場圖、道路交通事故調查報告表、交通事
    故談話紀錄表、道路交通事故報案人須知、車籍作業系統─
    查詢認可資料各1份、長庚紀念醫院診斷證明書2份、車禍現
    場照片10幀、車損相片4 幀在卷可稽。至員警雖未及對被告
    施以酒精測試，然上開基隆市警察局所製作之交通事故談話
    紀錄表中載明「甲○○稱：自小客車碰撞後，搖下車窗並罵
    我三字經，我聞到該駕駛全身酒味」之情，且被告亦自承當
    天有引用2 瓶維士比酒類致不能安全駕駛等語，再衡以被告
    肇事時，為天候晴、光線係夜間有照明、路面狀態乾燥無缺
    陷、無障礙物、視距良好等情，亦有前開基隆市警察局所製
    作之道路交通事故調查報告表1 紙可參，衡諸一般正常駕駛
    人之反應能力，於相同情況之下，當足以正常行駛而無發生
    事故之虞，被告竟仍因注意力及判斷力不足因而肇事，更益
    徵被告於飲用酒類後，酒後顯已無法順利控制車輛、注意及
    反應能力均已降低，已達不能安全駕駛之程度甚明，足徵被
    告首揭自白確與事實相符，本案事證已臻明確，被告之犯行
    堪予認定，應依法論科。
二、核被告所為，係犯刑法第185條之3之服用酒類不能安全駕駛
    動力交通工具而駕駛罪、同法第185條之4駕駛動力交通工具
    肇事致人死亡而逃逸罪。被告所犯上二罪間，犯意各別，行
    為互殊，應予分論併罰。爰審酌被告酒醉後已不能安全駕駛
    ，仍貿然駕車，無視於其他車輛及路人之公共安全，且於駕
    車肇事致人受傷後，竟未停留察看即逕行離去，惡性非輕，
    惟念其犯後於本院行準備程序時已坦承犯行，且業與告訴人
    達成和解給付賠償金，犯後態度尚可，暨告訴人及其子二人
    因本件車禍受傷之程度尚屬輕微等一切情狀，分別量處如主
    文所示之刑，並就服用酒類不能安全駕駛動力交通工具而駕
    駛罪部分，諭知易科罰金之折算標準，以資懲儆。末查，被
    告前未曾受有期徒刑以上刑之宣告，此有臺灣基隆地方法院
    檢察署刑案資料查註紀錄表及臺灣高等法院被告前案紀錄表
    各1 份附卷可佐，其因一時失慮，致罹刑章，且事後已坦承
    犯行，深具悔意，亦與告訴人達成和解，已如前述，經此偵
    、審程序及科刑判決之教訓後，當知警惕，而無再犯之虞，
    本院認就前開肇事逃逸部分對其所宣告之刑，以暫不執行為
    適當，爰併予宣告緩刑3 年，以啟自新；至服用酒類不能安
    全駕駛動力交通工具而駕駛罪部分，因被告前已因同犯刑法
    第185之3之罪，經法院判處拘役40日，如易科罰金以300 元
    折算1日，緩刑2年確定，此部分自不宜再為緩刑宣告，附此
    敘明。
據上論斷，應依刑事訴訟法第273條之1第1項、第299 條第1項前
段，刑法第185條之3、第185條之4、第41條第1項前段、第74 條
第1款，罰金罰鍰提高標準條例第2條，判決如主文。
本案經檢察官丙○○到庭執行職務
中    華    民    國    95    年    6     月    27    日
                  交通法庭  法  官  許心
以上正本證明與原本無異。
對於本件判決如有不服，應於收受送達後10日內，向本院提出上
訴書狀，上訴於臺灣高等法院，並按他造當事人之人數附具繕本
。
中    華    民    國    95    年    6     月    27    日
                            書記官  邱李和
中華民國刑法第185條之3
服用毒品、麻醉藥品、酒類或其他相類之物，不能安全駕駛動力
交通工具而駕駛者，處1年以下有期徒刑、拘役或3萬元以下罰金
。
中華民國刑法第185條之4
駕駛動力交通工具肇事，致人死傷而逃逸者，處 6 月以上 5 年
以下有期徒刑。


司法院資訊處製作；財團法人民間司法改革基金會備份。
